臺灣嘉義地方法院民事裁定
111 年度聲字第211號 
聲　請　人　黃六舜　　住嘉義縣○○鄉○○村○○000號
                      送達代收人　林芳榮律師
相　對　人　黃上海　　住○○市○區○○里○○○路000○0號
　　　　　　黃金宗　　住嘉義縣○○鄉○○村○○000號
　　　　　　黃榮富　　住○○市○○區○○里○○○路000巷0
　　　　　　　　　　　　0弄0○0號
　　　　　　李黃瑞華  住○○市○○區○○里○○○路000巷0
　　　　　　　　　　　　0弄0○0號2樓
　　　　　　黃仁和    住○○市○○區○○里○○街00巷0號
　　　　　　黃勳爵    住○○市○○區○○里○○街00巷00弄
　　　　　　　　　　　　0號2樓
　　　　　　黃喬琳（原名黃美慈）
　　　　　　　　　　　住嘉義縣○○鄉○○村○○000號
　　　　　　台灣土地銀行股份有限公司
　　　　　　　　　　　設台北市○○區○○路00號
上  一  人
法定代理人　何英明　　住同上

上列當事人間請求分割共有物事件，聲請人聲請確定訴訟費用額
，本院裁定如下：
    主  文
相對人應分別給付聲請人之訴訟費用額確定如附表二所示之金額
，及均自本裁定送達相對人之翌日起至清償日止，按週年利率百
分之五計算之利息。
    理  由
一、按法院未於訴訟費用之裁判確定其費用額者，第一審受訴法
    院於該裁判有執行力後，應依聲請以裁定確定之，又該確定
    之訴訟費用額，應於裁定送達之翌日起，加給按法定利率計
    算之利息，民事訴訟法第91條第1項及第3項分別定有明文。
    另當事人分擔訴訟費用者，法院為確定費用額之裁判時，應
    視為各當事人應負擔之費用，已就相等之額抵銷，而確定其
    一造應賠償他造之差額，民事訴訟法第93條亦定有明文。
二、本件聲請人與相對人間請求分割共有物事件，經本院111年
    度訴字第118號判決訴訟費用依附表二所示「訴訟費用負擔
    比例」欄之比例負擔，並經確定在案。
三、經本院調卷審查後，相對人應給付聲請人之訴訟費用額，依
    後附計算書確定為如主文所示金額。並應依上揭規定，自裁
    定送達之翌日起，加給按法定利率計算之利息。至於聲請人
    主張民國110年10月25日之電子列印謄本新臺幣（下同）300
    元及戶籍謄本240元部分，為本件訴訟繫屬（110年10月29日
    ）前支出之費用，非本件訴訟費用，應予剔除，併此敘明。
四、依民事訴訟法第91條、第93條規定裁定如主文。
中　　華　　民　　國　　111 　年　　11　　月　　17　　日
                  民事第二庭法　官　陳婉玉
以上正本係照原本作成。
如不服本裁定應於本裁定送達後10日內，以書狀向本院提出抗告
狀（須按對造人數提出繕本），並繳納抗告費新臺幣1,000元。 
 
中　　華　　民　　國　　111 　年　　11　　月　　17　　日
                            書記官　方瀅晴

附表一：訴訟費用計算書                                 項    目    金額（新臺幣）          備           註 第一審裁判費 6,170元     110年10月29日由聲請人預納。 土地勘查複丈費 500元 110年12月13日由聲請人預納。 地籍圖謄本、土地勘查複丈費 2,065元 111年1月14日由聲請人預納。 地籍圖謄本、土地勘查複丈費 1,750元 111年4月13日由聲請人預納。 電子列印謄本 60元 111年4月29日由聲請人預納。 戶籍謄本 90元 110年12月30日由聲請人預納。   合      計 10,635元 由兩造按如附表二所示之比例負擔。 

附表二：訴訟費用之負擔金額    編號 共有人 訴訟費用負擔比例 應負擔金額（新臺幣，元以下四捨五入，並經本院微調以符總數）  1 黃六舜 8/63 1,350元  2 黃上海 8/63(24/189) 1,350元  3 黃金宗 8/63(24/189) 1,350元  4 黃榮富 31/189 1,745元  5 李黃瑞華 2/54(7/189) 395元  6 黃仁和 2/54(7/189) 395元  7 黃勳爵 8/63(24/189) 1,350元  8 黃喬琳 8/63(24/189) 1,350元  9 臺灣土地銀行股份有限公司 8/63(24/189) 1,350元